# 共同经营中，不享有共同控制的参与方（即非合营方）的处理

提问人：charlenezc54 时间：2015-05-13 00:59:50
陈老师，关于共同经营中，不享有共同控制的参与方（即非合营方），向共同经营投出构成业务的资产的，以及取得共同经营的利益份额的，按照合并财务报表及企业合并等相关准则进行会计处理。请问对这句话如何理解？

回答人：chenyiwei
参与方向共同经营投出业务的，在参与方的合并报表层面，也是按照合并报表准则第五十条对处置子公司的规定进行处理，在合并报表层面完整确认丧失控制权的损益。从共同经营中取得构成业务的资产的，则按照分步交易实现非同一控制下合并的相关规定处理。